臺灣高等法院刑事判決　　　　　　　　　　　　　　九十三年度上易字第九０五號
　　上　訴　人
　　即　被　告　乙○○
右上訴人因竊盜案件，不服臺灣臺北地方法院九十二年度易字第一五五二號，中華民
國九十三年五月六日第一審判決（起訴案號：臺灣臺北地方法院檢察署九十二年度偵
字第六二０九號），提起上訴，本院判決如左：
    主  文
上訴駁回。
    事  實
一、乙○○曾犯竊盜罪，經原審法院判處有期徒刑三月確定，於民國（下同）九十二
    年七月三日執行完畢。詎其仍不知悔改，復意圖為自己不法之所有，並基於概括
    之犯意，連續於如附表所示時間、地點，竊取甲○○所有如附表所示之財物，得
    手後於九十二年十月十五日下午九時二十分許，在台北市○○區○○街與廣州街
    口夜市內，販賣前開竊得之貝殼製藝品（風鈴）五個、貝殼製藝品（防熱鍋墊）
    十一個之際，為甲○○發現報警當場查獲，並循線前往臺北市○○區○○路二二
    八巷三十二弄一號乙○○租屋處，扣得如附表編號二所示之贓物。
二、案經甲○○訴由臺北市政府警察局萬華分局報告臺灣臺北地方法院檢察署檢察官
    偵查起訴。
    理  由
一、訊據被告乙○○固坦承於附表所示時間，前往告訴人甲○○放置物品處所搬取附
    表所示物品以及嗣於台北市○○區○○街與廣州街口夜市內販賣時，為警查獲並
    扣得如附表編號二所示之物品等情不諱，惟矢口否認有竊盜犯行，辯稱：伊係受
    友人之託共同前往搬取物品，不知該物品係他人所有云云。惟查：
(一)右開事實，業據告訴人指訴綦詳（見偵卷第九、十、三二、五九至六二頁），並
    有贓物認領保管收據在卷為憑（見偵卷第十四頁）。
(二)前開物品係被告所搬取，且被告於九十二年十月十五日下午九時二十分許，在台
    北市○○區○○街與廣州街口夜市內，販賣前開竊得之貝殼製藝品（風鈴）五個
    、貝殼製藝品（防熱鍋墊）十一個之際，為甲○○發現報警當場查獲，並循線前
    往臺北市○○區○○路二二八巷三十二弄一號乙○○租屋處，扣得如附表編號二
    所示之贓物等情，亦為被告所自承，並經證人即查獲警員魏宏龍證述無異（見偵
    卷第五九至六二頁），復有查獲物品與現場照片九張在卷可稽（見偵卷第十七至
    十九頁）。
(三)雖被告辯稱係受友人之託共同搬取附表所示物品，不知係行竊云云，惟衡情被告
    如僅係受他人之託搬運，何以嗣會取得前開物品供己販賣，況其於警訊時供稱該
    名友人係「阿松」，於偵查中改稱係「阿水」，嗣於原審時改稱係「周萬竹」（
    見核退卷第七頁、偵卷第七、八、六十至六二頁、原審卷第九十、一０一、一０
    二頁），前後不一其詞，益見情虛，足見被告所辯，無非空言，不足採信。本件
    事證明確，被告連續竊盜犯行洵堪認定。
二、核被告所為，係犯刑法第三百二十條第一項之竊盜罪。被告先後二次犯行，時間
    緊接，手段相若，犯罪構成要件相同，顯係基於概括之犯意反覆為之，應依連續
    犯之規定論以一罪，並加重其刑。查被告有如犯罪事實欄所載之前案及執行記錄
    之事實，有被告全國前案紀錄表一件存卷可參（見原審卷第二九、三二頁），於
    五年之內再犯有期徒刑以上之本罪，為累犯，應依刑法第四十七條規定遞加重其
    刑。
三、原審同此認定，因依刑法第五十六條、第三百二十條第一項、第四十七條、第四
    十一條第一項前段，罰金罰鍰提高標準條例第一條前段、第二條各規定，於審酌
    被告因一時貪念竊取財物、犯罪手段並非惡劣，且所竊取之財物價值不高，犯罪
    所生之危害輕微，以及犯罪否認犯行，態度不佳等一切情狀，判處有期徒刑伍月
    ，並諭知如易科罰金，以參佰元折算壹日。核其認事用法，俱無違誤，量刑亦甚
    允洽。被告上訴意旨，仍執陳詞，否認犯罪，為無理由，應予駁回。
據上論斷，依刑事訴訟法第三百六十八條，判決如主文。
本案經檢察官吳國南到庭執行職務。
中　　　華　　　民　　　國　　九十三　　年　　　七　　　月　　 十四 　　日
                              臺灣高等法院刑事第六庭
                                審判長  法  官  陳　春　秋
                                        法  官  王　麗　莉
                                        法  官  高　明　哲
右正本證明與原本無異。
不得上訴。
                                        書記官  李  垂  福
中　　　華　　　民　　　國　　九十三　　年　　　七　　　月　　 十五 　　日
附表：
┌──┬───────┬──────────┬────────────┐
│編號│犯　罪　時　間│犯   罪   地   點 　│竊　　得　　財　　物　　│
├──┼───────┼──────────┼────────────┤
│　　│九十一年十月八│台北市萬華區○○○路│油紙傘等物品　　　　　　│
│一　│日下午四時許　│二段一００巷一弄三號│　　　　　　　　　　　　│
│　　│　　　　　　　│地下室停車場　　　　│　　　　　　　　　　　　│
├──┼───────┼──────────┼────────────┤
│　　│九十一年十月十│台北市萬華區○○○路│１油紙傘四件　　　　　　│
│二　│四日下午四時許│二段一００巷一弄三號│２尚品牌煎藥墩鍋一個　　│
│　　│　　　　　　　│地下室停車場　　　　│３多功能野餐箱一個　　　│
│　　│　　　　　　　│　　　　　　　　　　│４貝殼製藝品（風鈴）五個│
│　　│　　　　　　　│　　　　　　　　　　│５貝殼製藝品（防熱鍋墊）│
│　　│　　　　　　　│　　　　　　　　　　│　十一個　　　　　　　　│
│　　│　　　　　　　│　　　　　　　　　　│６乾濕兩用型吸塵器一台　│
│　　│　　　　　　　│　　　　　　　　　　│７仿古電子鐘一台　　　　│
│　　│　　　　　　　│　　　　　　　　　　│８竹製、竹藝品八十五件　│
│　　│　　　　　　　│　　　　　　　　　　│９陶製花瓶三個　　　　　│
│　　│　　　　　　　│　　　　　　　　　　│１０直排輪溜冰鞋一雙　　│
└──┴───────┴──────────┴────────────┘
附錄本案論罪科刑法條全文：
刑法第三百二十條第一項
(普通竊盜罪、竊佔罪)
意圖為自己或第三人不法之所有，而竊取他人之動產者，為竊盜罪，處五年以下有期
徒刑、拘役或五百元以下罰金。
